

Carlos Vinicius Caetano Dias Ortelan

Endereço para acessar este CV: http://lattes.cnpq.br/5060881121883034

ID Lattes: 5060881121883034

Última atualização do currículo em 13/09/2021

Graduação em Enfermagem pela Universidade Estadual de Maringá (2006). Graduação em Odontologia (2020). Especialista em Estratégia em Saúde da Família (360 horas). Especialista em Enfermagem do trabalho (360 horas). Curso pela American Safety & Health Institute como instrutor de primeiros socorros avançados; trabalho em espaço confinado (NR33); busca e resgate em altura (NR35); Primeiros Socorros em locais ermos; instrutor de Bombeiro Profissional Civil e instrutor de Brigada de Emergência (NBR - 14276). Curso em Suporte Avançado de Vida em Cardiologia pela American Heart Association. Bolsista da Secretaria de Estado da Saúde do Paraná pela Universidade Estadual de Maringá nos anos de 2004 ? 2005 como Plantonista do Centro de Controle de Urgências Toxicológicas de Maringá, perfazendo um total de 1.206 horas de atendimento. Professor da secretaria de Estado da Educação ministrando aulas de Primeiros Socorros (Urgência e Emergência, Toxicologia Humana) e Doenças Ocupacionais durante o período de agosto à Dezembro de 2008 totalizando 80 horas/aula. Enfermeiro da Estratégia em Saúde da Família no município de Apucarana (2006-2011). Enfermeiro do Trabalho do Hospital Regional Antônio Dias -FHEMIG (02/05/2011 - 16/07/2013). Coordenador e gestor de qualidade do Serviço de Perícia Médica, Saúde e Segurança Ocupacional do Hospital Regional Antônio Dias - FHEMIG (17/07/2013 - 16/11/2016). Coordenador de Educação Permanente do Núcleo de Ensino e Pesquisa do Hospital Regional Antônio Dias - FHEMIG (17/11/2016 atual). Consultório particular de atendimento em Odontologia. (Texto informado pelo autor)

Identificação

Nome

Nome em citações bibliográficas

Lattes iD

Carlos Vinicius Caetano Dias Ortelan

ORTELAN, C. V. C. D.

http://lattes.cnpq.br/5060881121883034

Endereço

Endereço Profissional

Hospital Regional Antônio Dias, Fundação Hospitalar do Estado de Minas Gerais.

R. Major Gote, 1231

Centro

38700001 - Patos de Minas, MG - Brasil

Telefone: (34) 38186062 Fax: (34) 38186097

URL da Homepage: www.fhemig.mg.gov.br

Formação acadêmica/titulação

2007 - 2008 Especialização em Enfermagem do Trabalho. (Carga Horária: 360h).

Instituto de Estudos Avançados e Pos-Graduação, ESAP, Brasil.

Título: Doenças Mentais Relacionadas ao Trabalho.

Orientador: Bernadete Mazzafera.

2007 - 2007 Especialização em Estratégia em Saúde da Família. (Carga Horária: 360h).

Instituto de Estudos Avançados e Pos-Graduação, ESAP, Brasil.

Título: SEXUALIDADE NA TERCEIRA IDADE SOB A ÓTICA DA CONTAMINAÇÃO PELO VIRUS

DA IMUNODEFICIÊNCIA HUMANA.

Orientador: Prof Dr. Bernadete Lema Mazzafera.

2015 - 2020 Graduação em Odontologia.

Faculdade Cidade de Patos de Minas, FPM, Brasil.

Bolsista do(a): Secretaria de Estado Da Saúde, SES, Brasil.

2002 - 2005 Graduação em Enfermagem.

Universidade Estadual de Maringá, UEM, Brasil.

Título: Recomendações quanto à troca de sondas nasogástricas-nasoenterais em pacientes

da UTI-PED do Hospital Universitário de Maringá.

Orientador: Magda Lúcia Félix.

1 of 4 13/09/2021 08:21

Formação Complementar

3	
2015 - 2015	Socorrista. (Carga horária: 20h).
	T & D Saúde e Segurança Laboral, T & D, Brasil.
2014 - 2015	Instrutor de Trabalho em espaço Confinado. (Carga horária: 160h).
	T & D Saúde e Segurança Laboral, T & D, Brasil.
2014 - 2015	Instrutor de Busca e Resgate em Altura. (Carga horária: 16h).
	T & D Saúde e Segurança Laboral, T & D, Brasil.
2014 - 2015	Instrutor de Brigada de Emergência. (Carga horária: 280h).
	T & D Saúde e Segurança Laboral, T & D, Brasil.
2014 - 2015	Instrutor de Produtos Perigosos. (Carga horária: 160h).
	T & D Saúde e Segurança Laboral, T & D, Brasil.
2014 - 2015	Instrutor de Bombeiro profissional Civil. (Carga horária: 300h).
	T & D Saúde e Segurança Laboral, T & D, Brasil.
2011 - 2011	O recrudescimento das Doenças (re)Emergentes. (Carga horária: 30h).
	Conselho Federal de Enfermagem, COFEN, Brasil.
2011 - 2011	Ações Governamentais em Políticas Públicas de Saúd. (Carga horária: 30h).
	Conselho Federal de Enfermagem, COFEN, Brasil.
2010 - 2011	Prevenção e Controle das Infecções Hospitalares. (Carga horária: 30h).
	Conselho Federal de Enfermagem, COFEN, Brasil.
2009 - 2009	Suporte Avançado de Vida em Cardiologia. (Carga horária: 16h).
	Universidade Estadual de Londrina, UEL, Brasil.
2004 - 2005	Extensão universitária em Plantonista do Centro de Controle de Intoxicações. (Carga horária:
2007 2005	930h).
	Universidade Estadual de Maringá, UEM, Brasil.
2004 - 2004	Extensão universitária em Plantonista do Centro de Controle de Intoxicações. (Carga horária:
2004 2004	276h).
	Universidade Estadual de Maringá, UEM, Brasil.
	Oniversidade Estaduai de Manniga, Otim, Drasii.

Atuação Profissional

Fundação Hospitalar do Estado de Minas Gerais, FHEMIG, Brasil.

Vínculo institucional

2019 - 2020 Vínculo: , Enquadramento Funcional:

Secretaria de Estado da Educação do Paraná - Núcleo R. de Educação Maringá, SEED, Brasil.

Vínculo institucional

2008 - 2008 Vínculo: Professor substituto, Enquadramento Funcional: Professor de Primeiros Socorros,

Carga horária: 4

Hospital Regional Antônio Dias, HRAD, Brasil.

Vínculo institucional

2011 - Atual Vínculo: Servidor Público, Enquadramento Funcional: Enfermeiro do Trabalho, Carga horária:

40

Universidade Estadual de Maringá, UEM, Brasil.

Vínculo institucional

2007 - 2010 Vínculo: Prestação de Serviço, Enquadramento Funcional: Profissional Liberal

Outras informações Prestador de Serviços (profissional liberal). Atendimento de Urgência e Emergência durante os vestibulares de inverno e verão desde 2007. Carga horária 12 horas por vestibular.

Autarquia Municipal de Saúde de Apucarana, AMS, Brasil.

Vínculo institucional

2006 - 2011 Vínculo: Servidor Público, Enquadramento Funcional: Enfermeiro, Carga horária: 40

Outras informações Atuante em Estratégia em Saúde da Família

_	_			_		
Δ	ti۱	/id	a	d	ρ	ς

10/2006 - Atual Serviços técnicos especializados , Autarquia Municipal de Saúde de Apucarana.

Serviço realizado

Estratégia em Saúde da Família.

Projetos de pesquisa

2019 - 2020	ANÁLISE DA RESPOSTA IMUNOLÓGICA CONTRA O VÍRUS DA HEPATITE B EM PROFISSIONAIS DE SAÚDE DE UM HOSPITAL DE MINAS GERAIS.
	Situação: Concluído; Natureza: Pesquisa.
	Integrantes: Carlos Vinicius Caetano Dias Ortelan - Coordenador / Jean Rodrigo Pimenta Mariano - Integrante.
Áreas de atuação 1. 2.	Grande área: Ciências da Saúde / Área: Farmácia / Subárea: TOXICOLOGIA HUMANA. Grande área: Ciências da Saúde / Área: Enfermagem / Subárea: ENFERMAGEM DO TRABALHO.

Compreende Razoavelmente, Fala Pouco, Lê Bem, Escreve Pouco.

Produções

Inglês

Produção bibliográfica

Artigos completos publicados em periódicos



1. ©RTELAN, C. V. C. D.. PERFIL EPIDEMIOLÓGICO DOS SERVIDORES ATENDIDOS NO SERVIÇO DE SAÚDE DO TRABALHADOR DO HOSPITAL REGIONAL ANTÔNIO DIAS ? FHEMIG, 2012. Revista Médica de Minas Gerais (Belo Horizonte), v. 24, p. 93-93, 2014.

Trabalhos completos publicados em anais de congressos

- 1. ORTELAN, C. V. C. D.; FERNANDES, M. A.; BAULI, J. D.; BURIOLA, A. A. . Intoxicação por Inseticida Organofosforado: Relato de Caso Clínico. In: I Congresso Internacional de Saúde, V seminário Científico do CCS e XVIII Semana de Integração de Farmácia, 2005, Maringá. Olhares Sobre a Saúde: Comprometimento Multiprofissional, 2005.
- **ORTELAN, C. V. C. D.**; FRERES, S. C. ; PADULA, J. . Caso Clínico de Evento Adverso Ligado à Medicamento. In: Reunião Geral do Centro de Controle de Intoxicações de Maringá, 2004, Maringá. outro, 2004.

Apresentações de Trabalho

- ORTELAN, C. V. C. D. Perfil Epidemiológico dos servidores do Hospital Regional Antonio Dias FHEMIG 2012. 2013. (Apresentação de Trabalho/Outra).
- ORTELAN, C. V. C. D.; Josane Rosenilda . Educação em Saúde em Portadores de Doenças Crônico-degenerativas.. 2007. (Apresentação de Trabalho/Congresso).
- **3. ORTELAN, C. V. C. D.**; FERNANDES, M. A.; BURIOLA, A. A.; BAULI, J. D. . Intoxicação por Inseticida Organofosforado: Relato de Caso Clínico.. 2005. (Apresentação de Trabalho/Congresso).

Eventos

3 of 4 13/09/2021 08:21

Participação em eventos, congressos, exposições e feiras

- 1. Segurança Ocupacional e EPIs.Semana de Saúde Ocupacional do Hemonúcleo de Patos de Minas. 2014. (Outra).
- 2. 1º Ciclo de Palestras de enfermagem Politicas Públicas e a Enfermagem. 2010. (Seminário).
- 3. III Fórum dos Amigos da Escola de Apucarana. Menção Honrosa por Cooperação Voluntária ao Interesse das Escolas de Apucarana. 2010. (Outra).
- **4.** Capacitação em Patologias Respiratórias para ESF. 2008. (Outra).
- **5.** Curso de Liderança. 2007. (Oficina).
- **6.** III Congresso Internacional de Saúde, VI seminário Científico do CCS e XX Semana de Integração de Farmácia. Portadores de doencas croniocas. 2007. (Congresso).
- **7.** Bioética e Biosegurança. 2005. (Seminário).
- **8.** Conferência Municipal de Saúde. 2005. (Outra).
- **9.** I Congresso Internacional de Saúde, V seminário Científico do CCS e XVIII Semana de Integração de Farmácia. Intoxicação por Inseticida Organofosforado: Relato de Caso Clínico. 2005. (Congresso).
- **10.** Intoxicação por Agrotóxicos. 2005. (Outra).
- **11.** Promoção e Educação em Saúde. 2005. (Outra).
- **12.** Reunião Geral do Centro de Controle de Intoxicações de Maringá. 2005. (Outra).
- **13.** Atenção Básica à Saúde. 2004. (Outra).
- 14. I Feira de Saúde. 2004. (Outra).
- **15.** Reunião Geral do Centro de Controle de Intoxicações de Maringá. 2004. (Outra).
- **16.** Plantas Medicinais: Aspectos Educacionais. 2003. (Outra).
- **17.** Procedimentos Básicos nas Urgências Toxicológicas II. 2003. (Outra).
- **18.** Controle da Dor na UTI Neonatal e Pediátrica e o Cuidado Centrado na Família. 2002. (Outra).
- **19.** I Jornada de Enfermagem do Hospital Paraná. 2002. (Outra).

Página gerada pelo Sistema Currículo Lattes em 13/09/2021 às 8:19:32

4 of 4 13/09/2021 08:21